臺灣新北地方法院刑事判決
111年度易字第509號
公  訴  人  臺灣新北地方檢察署檢察官
被      告  謝富凱






上列被告因竊盜等案件，經檢察官提起公訴（110年度偵字第361
26號），被告於本院準備程序進行中就起訴事實為有罪之陳述，
經告知被告簡式審判程序之旨，並聽取當事人之意見後，經本院
合議庭裁定由受命法官獨任依簡式審判程序審理，判決如下：
    主  文
謝富凱犯侵入住宅竊盜罪，處有期徒刑陸月，如易科罰金，以新
臺幣壹仟元折算壹日。未扣案之犯罪所得新臺幣伍仟伍佰元沒收
，於全部或一部不能沒收或不宜執行沒收時，追徵其價額。又犯
詐欺取財罪，處拘役拾日，如易科罰金，以新臺幣壹仟元折算壹
日。未扣案之犯罪所得新臺幣參佰伍拾壹元沒收，於全部或一部
不能沒收或不宜執行沒收時，追徵其價額。 
    事  實
一、謝富凱意圖為自己不法之所有，基於竊盜之犯意，於民國11
    0年6月4日凌晨2時35分許至中午12時2分許間之某時許，未
    經張庭洋同意，以不詳之方式侵入張庭洋位在新北市○○區○○
    路000號5樓住處內，竊取張庭洋所有之現金新臺幣（下同）
    5,500元、元大商業銀行卡號0000-0000-****-4202號信用卡
    （卡號詳卷，下稱元大信用卡）及永豐商業銀行卡號0000-0
    000-****-1203號信用卡（卡號詳卷，下稱永豐信用卡）等
    物得手。另意圖為自己不法之所有，基於詐欺取財之犯意，
    於竊得上開元大信用卡後同日某時許，佯為張庭洋本人，以
    不詳之方式盜刷320元、31元。嗣因張庭洋於同日接獲消費
    簡訊通知，報警處理，始悉上情。
三、案經張庭洋訴由新北市政府警察局三重分局移送臺灣新北地
    方檢察署檢察官偵查起訴。
    理  由
一、本案被告謝富凱所犯係死刑、無期徒刑、最輕本刑為3年以
    上有期徒刑以外之罪，亦非高等法院管轄第一審案件者。其
    於準備程序進行中，就被訴事實為有罪之陳述，經告知簡式
    審判程序之旨，並聽取當事人之意見後，認無不得或不宜改
    依簡式審判程序進行之處，爰依刑事訴訟法第273條之1第1 
    項規定，經合議庭裁定由受命法官獨任進行簡式審判程序。
二、上揭犯罪事實，業據被告於本院中坦承不諱（見易字卷第11
    1頁），核與證人張庭洋、證人即目擊者楊長霖於警詢、偵
    查中之證述（偵字卷第15至21頁、第23至26頁、第107、108
    頁、第117至121頁）相符，並有搜索扣押筆錄、扣押物品目
    錄表、現場照片、新北市政府警察局三重分局刑案現場勘查
    報告、元大商業銀行股份有限公司110年12月17日元銀字第1
    100019497號函暨其附件在卷（見偵字卷第27至31頁、第39
    至49頁、第89頁、第99、101頁）可佐，足認被告前開出於
    任意性之自白與事實相符。綜上，本案事證明確，被告犯行
    堪以認定，應依法論科。
三、論罪科刑
  ㈠核被告所為，係犯刑法第321條第1項第1款之加重竊盜罪及同
    法第339條第1項之詐欺取財罪。又被告先後盜刷告訴人所有
    之元大信用卡2次，係基於同一犯意，於密切接近之時地實
    施，侵害同一之法益之複次行為，各行為之獨立性極為薄弱
    ，依一般社會健全觀念，在時間差距上難以強行分開，在刑
    法評價上，以視為數個舉動之接續施行，合為包括之一行為
    予以評價，為接續犯。被告所犯上開二罪間，犯意各別，行
    為互殊，應予分論併罰。
　㈡按關於被告構成累犯之事實及應加重其刑之事項，均應由檢
    察官主張並具體指出證明之方法後，經法院踐行調查、辯論
    程序，方得作為論以累犯及是否加重其刑之裁判基礎（最高
    法院110年度台上大字第5660號裁定意旨參照）。經查，被
    告前於：①102年間，因施用毒品案件，經本院以103年度易
    字第492號判處有期徒刑3月確定。②103年間，因侵入住宅竊
    盜案件，經本院以103年度易字第724號分別判處有期徒刑7
    月、3月確定。③103年間，因施用毒品案件，經本院以103年
    度簡字第1768號判處有期徒刑3月確定。④103年間，因施用
    毒品案件，經本院以103年度簡字第1370號判處有期徒刑3月
    確定。⑤103年間，因竊盜案件，經本院以103年度易字第722
    號判處有期徒刑3月確定。⑥103年間，因施用毒品案件（共3
    罪），經本院以103年度易字第1092號，分別判處有期徒刑3
    月、3月、3月，應執行有期徒刑8月確定。⑦103年間，因施
    用毒品案件，經本院以103年度簡字第5619號判處有期徒刑5
    月確定。⑧103年間，因詐欺案件，經本院以103年度審簡字
    第1082號判處有期徒刑4月確定。⑨103年間，因侵占案件，
    經本院以103年度易字第1419號判處有期徒刑3月確定。⑩上
    開①至⑨案之罪刑，經本院以104年度聲字第1993號裁定應執
    行有期徒刑2年10月確定。⑪103年間，因施用毒品案件，經
    本院以103年度簡字第6514號判處有期徒刑5月確定，並與前
    開有期徒刑2年10月接續執行，於106年1月25日縮刑假釋出
    監並付保護管束，嗣經撤銷假釋，尚應執行殘刑9月25日。⑫
    106年間，因施用毒品案件，經本院以106年度簡字第7425號
    判處有期徒刑4月，上訴後經本院以107年度簡上字第136號
    駁回上訴確定，與前開殘刑9月25日接續執行，於108年11月
    29日徒刑執行完畢，另接續執行拘役40日，於109年1月8日
    執行完畢出監等情，有臺灣高等法院被告前案紀錄表在卷（
    見易字卷第123至193頁）可參。然公訴意旨就構成累犯事實
    後階段之「應加重其刑之事項」，僅稱請斟酌依刑法第47條
    第1項規定及大法官會議第755號解釋意旨加重其刑等語，並
    未就本案被告是否存有特別惡性及對刑罰反應力薄弱等各節
    為主張或具體指出證明方法，則參照前述說明，本院自不宜
    逕予調查並認定被告是否應依累犯規定加重其刑，惟被告之
    前案紀錄，尚屬刑法第57條第5款之科刑因子之一，而得於
    本院量刑時所審酌。
　㈢爰以行為人責任為基礎，審酌被告曾有因施用毒品、竊盜、
    詐欺、侵占等案件經法院論罪處刑並執行之素行，有臺灣高
    等法院被告前案紀錄表在卷（見易字卷第123至193頁）可參
    ，竟不思己力謀取財物，反任意竊取他人財物，破壞社會治
    安，復冒名盜刷信用卡消費，足以生損害於被害人及發卡銀
    行、特約商店對於客戶消費管理之正確性，法治觀念顯有不
    足，兼衡被告犯罪之動機、目的、手段，所得財物之價值及
    被告於本院中自陳高中畢業之智識程度，先前從事木工，月
    薪約4萬多元，須扶養父母之家庭經濟狀況（見易字卷第118
    頁）及犯後態度等一切情狀，分別量處如主文所示之刑，並
    均諭知易科罰金之折算標準。
四、沒收：
　  被告上開犯行所竊得之現金5,500元及盜刷之款項351元（33
    20元＋31元＝351元），均為其犯罪所得之物，雖未扣案，仍
    應分別於加重竊盜及詐欺取財罪項下，依刑法第38條之1第1
    項、第3項規定宣告沒收，於全部或一部不能沒收或不宜執
    行沒收時，追徵其價額。另被告竊得之信用卡，雖未據扣案
    且未實際合法發還予告訴人，惟信用卡經告訴人向金融機構
    掛失止付後，即失其使用效力，客觀財產價值低微，難謂對
    他人具有財產上價值，實不具刑法上之重要性，均依刑法第
    38條之2第2項之規定不予宣告沒收，附此敘明。
據上論斷，應依刑事訴訟法第273條之1第1項、第299條第1項前
段，判決如主文。
本案經檢察官陳玟瑾提起公訴，檢察官詹啟章到庭執行職務。
中　　華　　民　　國　　111 　年　　10　　月　　19　　日
                  刑事第十九庭  法　官  洪韻婷
上列正本證明與原本無異。
如不服本判決，應於判決送達後20日內敘明上訴理由，向本院提
出上訴狀 (應附繕本) ，上訴於臺灣高等法院。其未敘述上訴理
由者，應於上訴期間屆滿後20日內向本院補提理由書「切勿逕送
上級法院」。
                                書記官  張家瑀
中　　華　　民　　國　　111 　年　　10　　月　　21　　日
附錄本案論罪科刑法條全文：
中華民國刑法第321條
犯前條第1項、第2項之罪而有下列情形之一者，處6月以上5年以
下有期徒刑，得併科50萬元以下罰金：
一、侵入住宅或有人居住之建築物、船艦或隱匿其內而犯之。
二、毀越門窗、牆垣或其他安全設備而犯之。
三、攜帶兇器而犯之。
四、結夥三人以上而犯之。
五、乘火災、水災或其他災害之際而犯之。
六、在車站、港埠、航空站或其他供水、陸、空公眾運輸之舟、
    車、航空機內而犯之。
前項之未遂犯罰之。

中華民國刑法第339條（普通詐欺罪）
意圖為自己或第三人不法之所有，以詐術使人將本人或第三人之
物交付者，處5年以下有期徒刑、拘役或科或併科50萬元以下罰
金。
以前項方法得財產上不法之利益或使第三人得之者，亦同。
前二項之未遂犯罰之。